臺灣高等法院臺南分院民事裁定
108年度家上字第50號
抗  告  人  高培晉  
            盧秀娥  
            高梓根  
            高子婷  
            高維國  
            高錦芳  
相  對  人  新加坡商艾星國際有限公司台灣分公司
法定代理人  曾慧雯  
上列抗告人因相對人即第三人就高培元、高錦芳、高維國與高培
晉間請求分割遺產事件，聲請閱覽卷宗，抗告人對於民國109年9
月21日本院所為許可相對人閱覽卷內文書之裁定，提起抗告，本
院裁定如下：
    主  文
原裁定關於許可相對人閱覽本院108年度家上字第50號分割遺產
事件卷內文書之範圍，應予變更如附表所示。
    理  由
一、按原法院或審判長認抗告為有理由者，應撤銷或變更原裁定
    ，民事訴訟法第490條第1項定有明文。另按第三人經當事人
    同意或釋明有法律上之利害關係，而聲請閱覽、抄錄或攝影
    卷內文書者，應經法院裁定許可；卷內文書涉及當事人或第
    三人隱私或業務秘密，如准許前二項之聲請，有致其受重大
    損害之虞者，法院得依聲請或依職權裁定不予准許或限制前
    二項之行為。民事訴訟法第242條第2項、第3項定有明文。
    上開規定，依家事事件法第51條規定，於家事訴訟事件亦準
    用之。
二、查相對人為高維國之債權人，已提出債權讓與證明書、讓渡
    書，並已釋明因高維國之父親高水池、母親高嚴晃死亡後，
    繼承人請求分割遺產，經本院108年度家上字第50號判決在
    案，相對人有法律上利害關係，自應許可其閱覽卷內文書。
    惟抗告人提起抗告，主張上開卷內文書涉及個人隱私資料，
    例如就醫紀錄、金融帳號存款交易明細等，不應准予閱覽等
    語。經核卷內文書資料，有關上訴理由狀涉及遺產範圍，另
　　法院調查與被繼承人遺產有關部分，不涉及訴訟當事人隱私
    、攻防者，應得許可閱覽，附件所示文書有關非相對人債務
    人高維國以外之當事人身份證字號、地址，應予遮隱後，准
    予閱覽，爰依上開規定，將原裁定許可閱覽文書之範圍，變
    更如附表所示。抗告人固主張依家事事件審理細則第83條規
    定，不應准予閱覽等語，然查該條係規範家事非訟程序之文
    書利用，本件為家事訴訟事件，上開規定於本件不得直接適
    用，附此敘明。
三、爰裁定如主文所示。 
中　　華　　民　　國　　109 　年　　11　　月　　19　　日
                    家事法庭    審判長法　官  丁振昌

                                      法　官  李素靖

                                      法　官  蔡孟珊
上為正本係照原本作成。
如對本裁定抗告，須於本裁定送達後10日內向本院提出抗告狀（
須附繕本），並應繳納抗告費新台幣1千元。
中　　華　　民　　國　　109 　年　　11　　月　　19　　日
                                      書記官  鄭信邦 


附表：
編號 可閱覽之訴訟文書 頁碼 1 108.06.21家事上訴理由狀 （相對人債務人高維國以外之當事人身份證字號、地址，應予遮隱） 本院卷一第15-35頁 2 98.07.30高嚴晃遺產分割協議書 本院卷一第51頁 3 嘉義地方法院107年度家繼訴字第36號、108年度家繼訴字第25號民事判決 （相對人債務人高維國以外之當事人身份證字號、地址，應予遮隱） 本院卷一第113-129頁 4 中國信託商業銀行股份有限公司中華民國108年12月12日中信銀字第000000000000000號函 本院卷二第35頁 5 嘉義市農會中華民國109年2月7日嘉市農信字第0000000000號函 本院卷二第291頁 6 嘉義市政府財政稅務局中華民國109年2月11日嘉市財房字第1097001196號函 本院卷二第309頁 7 凱基證券股份有限公司中華民國109年2月26日凱證字第0000000000號函及附件 本院卷二第375-381頁 8 臺灣高等法院臺南分院108年度家上字第50號民事判決 （相對人債務人高維國以外之當事人身份證字號、地址，應予遮隱） 本院卷三第399-431頁 9 109.09.09民事聲請狀 （聲請人：新加坡商艾星國際有限公司台灣分公司） 本院卷三第449-569頁 10 臺灣高等法院臺南分院108年度家上字第50號民事裁定 本院卷三第573-574頁 11 臺灣雲林地方法院民事執行處中華民國109年9月25日雲院惠109司執乙30252字第0000000000號函 本院卷三第587頁 12 臺灣高等法院臺南分院中華民國109年10月5日109南分院正民春108家上50字第10183號函 本院卷三第589頁